【裁判字號】    96,訴,1584
【裁判日期】    970317
【裁判案由】    強盜等
【裁判全文】
臺灣高雄地方法院刑事裁定              96年度訴字第1584號
公  訴  人  臺灣高雄地方法院檢察署檢察官
被      告  甲○○
                    現於臺灣高雄看守所
選任辯護人  周村來律師
選任辯護人  周元培律師
被      告  丙○○
                      10樓之.
                    現於臺灣高雄看守所
選任辯護人  黃昭雄律師
被      告  乙○○
                    現於臺灣高雄看守所
選任辯護人  顏萬文律師
上列被告因強盜等案件，經檢察官提起公訴（95年度偵字第
33279號、96年度偵字第6577號），本院裁定如下：
    主  文
甲○○、丙○○、乙○○均自民國玖拾柒年月貳拾日起延長羈
押貳月。
甲○○、丙○○、乙○○准予接見通信。
丙○○具保停止羈押之聲請駁回。
    理  由
一、被告甲○○、丙○○、乙○○因強盜等案件，前經本院訊問
    後，認其等所犯強盜之犯嫌重大，所犯為最輕本刑為5 年以
    上有期徒刑之罪，且有事實足認為有湮滅、偽造、變造證據
    或勾串共犯之虞，而有羈押之必要，依刑事訴訟法第101 條
    第1 項第2 款、第3 款規定，於民國96年4 月20日執行羈押
    並禁止接見通信，其後並經本院分別裁定自96年7 月20日、
    96年9 月20日、96年11月20日、97年1 月20日起延長羈押二
    月在案。
二、茲本院已將本案審結並宣判，被告甲○○、丙○○、乙○○
    均經本院依法認定有罪並判處有期徒刑二十餘年不等，現被
    告甲○○、丙○○、乙○○之羈押期間，即將屆滿，被告甲○○、丙○○、乙○○經本院於97年3 月13日訊問時，三人
    均只籠統回答知道錯了，並未明確坦承犯行，且被告甲○○
    等三人均已提起上訴；惟本案被告犯有強盜罪行，業經被告
    乙○○、丙○○於警詢、偵訊時供述綦詳，並據被害人等證
    述明確，復有卷附之通聯記錄等物證、書證可資佐證，足認
    被告甲○○、丙○○及乙○○等人犯有強盜罪行，所犯均為
    最輕本刑為5 年以上有期徒刑之罪，從而本院認原以刑事訴
    訟法第101 條第1 項第3 款羈押被告甲○○等三人之原因仍
    然存在，並均有繼續羈押之必要，被告甲○○、丙○○及乙○○均應自97年3 月20日起，延長羈押2 月。
三、另本院前以被告被告乙○○、丙○○於本院訊問時均改口否
    認犯行及辯稱：係因在偵查中心情很亂始坦承犯行云云，認
    有事實足認被告間互有勾串之虞，而於羈押被告甲○○等三
    人時一併禁止三人接見通信，現本院業已將本案事實調查完
    畢並審結，原禁止被告甲○○等三人接見通信之原因業已消
    滅，故解除三人禁止接見通信之限制，被告甲○○等三人均
    准接見通信。
四、被告丙○○於本院97年3 月13日訊問時雖聲請出所就醫，依
    其真意應係以現罹疾病為由聲請具保停止羈押，惟被告丙○○涉有共同加重強盜等犯行，如上所述犯嫌重大，而其並未
    提出任何就診資料或診斷證明書等證明其有刑事訴訟法第
    114 條第3 款所定應予停止羈押之事由，故本院認被告丙○○聲請具保停止羈押並無理由，其羈押原因既尚未消滅，所
    請自難准許。
五、綜上所述，被告等上述羈押原因及其必要性仍屬存在，非予
    繼續羈押，顯難進行日後之審理，此外，復查無刑事訴訟法
    第107 條至109 條羈押原因消滅之情形，亦無同法第114 條
    各款所規定之情形，本院認被告甲○○、丙○○、乙○○原
    刑事訴訟法第101 條第1 項第3 款羈押之原因尚未消滅，有
    繼續羈押之必要，應應自97年3 月20日起，延長羈押2 月，
    本院並已於97年3 月13日當庭宣示延長羈押意旨。被告丙○○聲請具保停止羈押則屬無據，應予駁回。
五、爰依刑事訴訟法第220 條、第108 條第1 項、第5 項，裁定
    如主文。
中    華    民    國    97    年    3     月    17    日
                刑事第九庭  審判長法  官    張世賢
                                  法  官    王奕勛
                                  法  官    黃紀錄
以上正本證明與原本無異。
如不服本裁定，應於收受送達後5 日內向本院提出抗告狀
中    華    民    國    97    年    3     月    17    日
                                  書記官    林志衡


司法院資訊處製作；財團法人民間司法改革基金會備份。
